臺灣士林地方法院刑事判決
110年度審侵訴字第68號
公  訴  人  臺灣士林地方檢察署檢察官
被      告  吳重𡪨
選任辯護人  楊俊鑫律師


上列被告因妨害性自主案件，經檢察官提起公訴（110年度偵字
第14475號），本院判決如下：
    主  文
甲○○○對於未滿十四歲之女子為性交，處有期徒刑壹年陸月。緩
刑貳年，緩刑期間付保護管束。扣案之iPhone10手機（IMEI：○○
○○○○○○○○○○○○○）壹支沒收。
    事  實
一、甲○○○於民國110年6月16日下午5時許，經由交友軟體「探探
    」，認識代號AD000-A0000000（96年7月生，姓名年籍詳卷
    ，下稱甲 ）之少女。詎其明知甲 尚未年滿14歲，竟仍基於
    與未滿14歲女子為性交之犯意，於110年6月28日下午3時許
    ，騎乘機車搭載甲 至其位於新北市○○區○○路000巷00號7樓
    之住處內，未違反甲 意願，接續2次將陰莖插入甲 口中進
    行口交行為而對甲 性交得逞。
二、案經甲 訴由新北市政府警察局淡水分局報告臺灣士林地方
    檢察署檢察官偵查起訴。
　　理  由
一、本件資以認定事實之被告甲○○○以外之人於審判外之供述證
    據，檢察官、被告及辯護人於審判中均不爭執證據能力（見
    本院卷第34至35、72至74頁），本院審酌上開證據作成時之
    情況，無不當取供或違反自由意志而陳述等情形，且與本案
    待證事實具有關聯性，認為以之作為本案之證據乃屬適當；
    又所有援用之非供述證據亦無證據證明係公務員違背法定程
    序所取得，自均有證據能力。
二、被告甲○○○對於前揭犯罪事實，歷偵、審均自白不諱（見偵
    卷第10至11、287至289頁，本院卷第34、72頁），核與證人
    即告訴人甲 所述情節（見偵卷第13至20、255、257頁）相
    符，並有甲 指認犯罪嫌疑人紀錄表（見偵卷第21至24頁）
    、甲 與被告間LINE通訊對話紀錄（見偵卷第110、232至242
    頁）、電梯監視器翻拍照片（見偵卷第29、31頁）、數位證
    物勘察採證同意書(見偵卷第25頁)、警方扣押物品目錄表(
    見偵卷第27頁)等件在卷可稽，足認被告前揭任意自白核與
    事實相符，堪予採信。其本案犯行事證明確，應予論科。
三、論罪科刑
  ㈠按稱性交者，謂非基於正當目的所為之下列性侵入行為：一
    、以性器進入他人之性器、肛門或口腔，或使之接合之行為
    。二、以性器以外之其他身體部位或器物進入他人之性器、
    肛門，或使之接合之行為。刑法第10條第5項定有明文。本
    件被告甲○○○以其陰莖即性器插入告訴人甲 口腔進行口交，
    自屬前開規定之性交行為無疑，而甲 係於96年7 月間出生
    ，此有其年籍資料附卷可按，被告行為時，甲 乃為未滿14
    歲之女子，是核被告所為，係犯刑法第227條第1項之對於未
    滿14歲女子為性交罪。又被告所犯上開罪名，已就被害人係
    未滿14歲之少年定有特別處罰規定，自無須再依兒童及少年
    福利與權益保障法第112條第1項前段之規定，論以故意對少
    年犯罪之加重罪名，附此敘明。
　㈡再被告雖前後2次為將陰莖插入甲 口中為性交行為，惟係在
    同一地點，於密接時間內實行，侵害同一被害人法益，乃基
    於單一犯意，各行為之獨立性極為薄弱，依一般社會健全觀
    念，在時間差距上，難以強行分開，在刑法評價上，以視為
    數個舉動之接續施行，合為包括之一行為予以評價，較為合
    理，為接續犯，而論以一罪。
　㈢另按刑法第59條規定犯罪之情狀可憫恕者，得酌量減輕其刑
    ，其所謂「犯罪之情狀」，與同法第57條規定科刑應審酌之
    一切情狀，並非有截然不同之領域，於裁判上酌減其刑時，
    應就犯罪之一切情狀，予以全盤考量，審酌其犯罪有無可憫
    恕之事由（即有無特殊之原因與環境，在客觀上足以引起一
    般同情，以及宣告法定低度刑，是否猶嫌過重等等），以為
    判斷（最高法院95年度台上字第6157號判決要旨參照）；又
    刑法第227條第1項之罪法定刑為3年以上10年以下有期徒刑
    ，而對於未滿14歲之女子為性交之人，其原因動機各人不一
    ，犯罪情節未必盡同，其行為所造成危害社會之程度自屬有
    異，法律科處此類犯罪，所設之法定最低本刑卻同為3年以
    上有期徒刑，不可謂不重，倘依個案情狀處以3年以下有期
    徒刑，即可達社會防衛之目的者，自非不可依客觀之犯行與
    主觀之惡性二者加以考量其情狀，是否有可憫恕之處，適用
    刑法第59條之規定酌量減輕其刑，期使個案裁判之量刑，能
    斟酌至當，符合比例原則。本件被告未曾有任何犯罪紀錄，
    有臺灣高等法院被告前案紀錄表附卷可按，素行尚稱良好，
    顯非惡性重大之人，佐以被告對甲 犯罪所為，危害甲 身心
    健康及人格發展，固非可取，然其手段並未施以強力，且於
    甲 表明拒絕後即時停止，情節相較為輕，犯後歷警、偵及
    本院審理始終坦認犯罪，深具悔意，並於偵查中即向甲 及
    其法定代理人表示懺悔，並與之達成和解，且依約履行完畢
    ，復經甲 法定代理人B男於偵查中表示願予被告自新機會，
    此有檢察官訊問筆錄（見偵卷第257頁)、和解書、郵政劃撥
    儲金存款收據及華南商業銀行活期性存款存款憑條（見不公
    開他卷第87至91、95頁）存卷可憑，可見被告對於犯罪所生
    損害已有相當修復，是本院審酌被告係因一時昧於色慾而觸
    犯本案重罪，就被告整體犯罪情狀以觀，認為縱令科以最低
    刑度，猶嫌過重，實有情輕法重之情形，在客觀上足以引起
    一般之同情，乃依刑法第59條之規定，酌量減輕其刑。
　㈣爰以行為人之責任為基礎，並審酌被告前無任何犯罪紀錄，
    可徵諸上開前案紀錄表，其明知甲 仍為國中在學而未滿14
    歲之少女，思慮未臻成熟，身心仍處發展階段，仍與其為口
    交之性交行為，對甲 身心健康與人格發展造成嚴重影響，
    惟考量被告行為時年僅19歲，亦年輕識淺，且與甲 涉有男
    女情愛，思慮未及周全，而其犯後自始坦認罪行，於偵查中
    即與甲 及其法定代理人達成和解，並依約完成公益捐贈，
    如前所述，確見悔過之態度，兼衡被告為大學在學及未婚之
    智識程度、家庭經濟與生活狀況等一切情狀，量處如主文所
    示之刑，資為懲儆。
  ㈤復查被告未曾因故意犯罪受有期徒刑以上刑之宣告，有上開
    前案紀錄表為憑，其因一時失慮，致罹刑章，犯後已坦承犯
    行，且業與甲 及其法定代理人達成和解並依約履行，業如
    前述，確見悔意，且甲 法定代理人亦表示願予被告緩刑自
    新機會，本院認為被告經此偵審程序及科刑宣告之教訓後，
    當知警惕而無再犯之虞，其所受宣告之刑以暫不執行為適當
    ，爰依刑法第74條第1項第1款之規定，併予宣告緩刑2年，
    以啟自新；又被告所犯刑法第227條第1項之罪，既屬同法第
    91條之1第1項所列之罪，依同法第93條第1項第1款之規定，
    應於緩刑期間付保護管束。
四、按供犯罪所用、犯罪預備之物或犯罪所生之物，屬於犯罪行
    為人者，得沒收之；刑法第38條第2項前段定有明文。本件
    扣案之iPhone10手機（IMEI：000000000000000）1支，係被
    告甲○○○所有，且供其聯繫告訴人甲 以遂行本件犯罪使用，
    除據被告供承明確（見偵卷第11頁）外，並有警方扣押物品
    目錄表（見偵卷第27頁）、數位證物勘察採證同意書（見偵
    卷第25頁）及甲 與被告間LINE通訊對話紀錄（見偵卷第232
    至242頁）在卷可稽，核屬被告所有供本案犯罪所用之物，
    爰依上規定，宣告沒收；又該手機既已扣案，當得直接沒收
    ，不生追徵其價額之問題，即無庸併為追徵價額之諭知。
據上論斷，應依刑事訴訟法第299條第1項前段，刑法第227條第1
項、第59條、第74條第1項第1款、第93條第1項第1款、第38條第
2項前段，判決如主文。
本案經檢察官乙○○提起公訴，檢察官蔡元仕到庭執行職務。
中    華    民    國   111    年    3     月    16    日
                  刑事第九庭審判長法  官  李育仁
                                  法  官  陳秀慧
                                  法  官  李冠宜
以上正本證明與原本無異。
如不服本判決，應於收受送達後20日內向本院提出上訴書狀，並
應敘述具體理由。其未敘述上訴理由者，應於上訴期間屆滿後20
日內向本院補提理由書（均須按他造當事人之人數附繕本）「切
勿逕送上級法院」。
因疫情而遲誤不變期間，得向法院聲請回復原狀。
                                  書記官  杜依玹
中　　華　　民　　國　　111 　年　　3 　　月　　18　　日
附錄本案論罪科刑法條全文：
中華民國刑法第227條
對於未滿十四歲之男女為性交者，處3年以上10年以下有期徒刑
。
對於未滿十四歲之男女為猥褻之行為者，處6月以上5年以下有期
徒刑。
對於十四歲以上未滿十六歲之男女為性交者，處7年以下有期徒
刑。
對於十四歲以上未滿十六歲之男女為猥褻之行為者，處3年以下
有期徒刑。
第1項、第3項之未遂犯罰之。